臺灣板橋地方法院刑事判決　　　　　　　95年度訴字第3665號
公　訴　人　臺灣板橋地方法院檢察署檢察官
被　　　告　甲○○
　　　　　　　　　　現另案於臺灣臺北看守所羈押中
上列被告因毒品危害防制條例案件，經檢察官提起公訴（95年度
毒偵緝字第455 號、95年度毒偵字第4760號），因被告為有罪陳
述，經本院聽取當事人意見後，以合議庭裁定，依簡式審判程序
獨任審判，判決如下：
    主  文
甲○○施用第一級毒品，累犯，處有期徒刑柒月；扣案之第一級
毒品海洛因淨重零點貳公克，沒收銷燬之，扣案之包裝袋壹只，
沒收；又施用第一級毒品，累犯，處有期徒刑柒月，扣案之第一
級毒品海洛因淨重零點肆捌公克，沒收銷燬之，扣案之包裝袋伍
只，沒收。又施用第二級毒品，累犯，處有期徒刑參月；又施用
第二級毒品，累犯，處有期徒刑參月，扣案之第二級毒品甲基安
非他命淨重零點陸柒捌公克，沒收銷燬之，扣案之包裝袋貳只，
沒收。應執行有期徒刑壹年肆月；扣案之第一級毒品海洛因共淨
重零點陸捌公克，扣案之第二級毒品甲基安非他命淨重零點陸柒
捌公克，均沒收銷燬之，扣案之包裝袋共捌只，均沒收。
    事  實
一、甲○○曾於民國88年間，因妨害自由案件，經臺灣高等法院
    判處有期徒刑4 月確定，同年，復因施用毒品案件，經本院
    判處有期徒刑7 月確定，其上開2 有期徒刑經本院裁定定應
    執行刑有期徒刑10月確定，90年4 月14日縮刑執行完畢。94
    年間，又因施用毒品及持有毒品犯行，經本院於94年5 月30
    日以94年度簡字第2726號判決判處有期徒刑6 月、6 月，定
    應執行刑有期徒刑11月，94年8 月19日確定，95年1 月23日
    執行完畢。甲○○並曾於87年間，因施用毒品案件，經本院
    依檢察官聲請裁定送觀察、勒戒，經勒戒後，被判定無繼續
    施用毒品傾向，經臺灣板橋地方法院檢察署檢察官於87年8
    月18日為不起訴處分確定，88年間，甲○○復因施用毒品案
    件，經本院依檢察官聲請裁定送觀察、勒戒，經勒戒後，被
    判定有繼續施用毒品傾向，經本院裁定令入戒治處所施以強
    制戒治（另並經起訴，經本院判處有期徒刑7 月，如前所述
    ），89年6 月19日停止戒治並付保護管束而出所，89年12月
    8 日保護管束期滿，視為強制戒治期滿。
二、甲○○猶不知悛悔，明知毒品海洛因、甲基安非他命各屬毒
    品危害防制條例規定禁止持有、施用之第一級毒品、第二級
    毒品（下簡稱：海洛因、安非他命），竟分別為下列施用毒
    品行為：
    (一)甲○○於其94年間之施用毒品案件經判決確定後5 年內，
      於95年1 月13日傍晚時分，分別基於施用海洛因、施用安
      非他命之犯意，在其位於臺北縣新莊市○○街92巷11弄27
      號1 樓之居處，各以將海洛因摻入香煙內再點燃香煙之方
      式及以將安非他命置於吸食器內再以火燒烤之方式，分別
      施用海洛因、安非他命各1 次，嗣於95年1 月13日22時40
      分許（起訴書記載為30分），在臺北縣新莊市○○○路73
      號前，因案通緝，為警逮捕查獲，並扣得屬甲○○所有之
      海洛因1 包（淨重0.2 公克），甲○○嗣於當日23時10分
      許至翌（14）日0 時30分許之警詢中，經警徵得其同意採
      取其尿液，經送鑑定結果，均證實呈海洛因代謝物之嗎啡
      陽性反應及（甲基）安非他命陽性反應。
    (二)甲○○於其94年間之施用毒品案件經判決確定後5 年內，
      另行起意，於95年7 月7 日14時許，在位於臺北縣新莊市
      ○○路與福海街路口之中國石油加油站廁所內，分別基於
      施用海洛因、施用安非他命之犯意，各以將海洛因摻入香
      煙內再點燃香煙之方式及以將安非他命置於吸食器內再以
      火燒烤之方式，分別施用海洛因、安非他命各1 次，嗣於
      95 年7月7 日20時45分許，在新莊市○○路499 號前，因
      持有毒品為警查獲，並扣得屬甲○○所有之海洛因5 包（
      驗餘淨重0.48公克）、安非他命2 包（淨重0.69公克，驗
      餘淨重0.678 公克），甲○○嗣於翌（8） 日0 時25分許
      至1 時45分許之警詢中，經警徵得其同意採取其尿液，經
      送鑑定結果，均證實呈海洛因代謝物之嗎啡陽性反應及（
      甲基）安非他命陽性反應。
三、案經臺北縣政府警察局新莊分局分別報由臺灣板橋地方法院
    檢察署檢察官偵查起訴。
    理  由
一、訊據被甲○○對前揭事實坦承不諱，而被告先後2 次經警採
    取之尿液，經分別送臺灣檢驗科技股份有限公司，以EIA 酵
    素免疫分析法初步檢驗，並以GC/MS 氣相層析質譜儀法確認
    檢驗，均證實呈嗎啡陽性反應及（甲基）安非他命陽性反應
    之事實，有該公司濫用藥物尿液檢驗報告共2 份在卷可稽（
    附於毒偵字第730 號卷第54頁、毒偵字第4760號卷第45頁）
    ，復有先後扣案之海洛因及安非他命可資佐證。而事實欄二
    (二)扣案之海洛因及安非他命經分別送法務部調查局及臺灣檢
    驗科技股份有限公司鑑定，證實各確含毒品海洛因成分及甲
    基安非他命成分，亦有法務部調查局鑑定通知書及臺灣檢驗
    科技股份有限公司濫用藥物檢驗報告各1 份在卷可考（附於
    毒偵字第4760號第43、46頁）。又參諸海洛因於人體內會代
    謝成嗎啡，因此涉嫌海洛因之吸食者係檢驗其尿液中之嗎啡
    反應等情，此為本院職務上已知之事實，被告亦供承其施用
    者為海洛因，且扣案物亦證實為海洛因，則被告所施用之與
    嗎啡有關之毒品係為海洛因之事實，亦應堪以認定。綜上，
    被告自白核與事實相符，其施用海洛因及施用安非他命之犯
    行，均洵堪認定。
二、論罪科刑：
    (一)按犯毒品危害防制條例第10條之罪者，檢察官應聲請法院
      裁定令被告入勒戒處所觀察、勒戒，其期間不得逾2 月；
      觀察、勒戒或強制戒治執行完畢釋放後，5 年內再犯同條
      例第10條之罪者，檢察官應依法追訴，毒品危害防制條例
      第20條第1 項、第23條第2 項分別定有明文。查被告前因
      施用毒品案件，經法院先後裁定送觀察、勒戒、強制戒治
      及因施用毒品案件判刑之紀錄，如事實欄一所示，有臺灣
      高等法院被告前案紀錄表、全國施用毒品案件紀錄表在卷
      可稽，依最高法院95年度第7 次刑事庭會議決議之意旨，
      被告於其最近一次因施用毒品案件經判刑確定後5 年內，
      復犯施用毒品罪，其犯罪之訴追條件已具備，合先敘明。
    (二)查海洛因係毒品危害防制條例第2 條第2 項第1 款所定之
      第一級毒品，核被告先後2 次施用海洛因之行為，均係犯
      毒品危害防制條例第10條第1 項之施用第一級毒品罪。被
      告施用海洛因時之持有海洛因行為，為高度之施用行為所
      吸收，不另論罪。次查安非他命屬毒品危害防制條例第2
      條第2 項第2 款規定之第二級毒品。核被告先後2 次施用
      安非他命之行為，均係犯毒品危害防制條例第10條第2項
      之施用第二級毒品罪。被告施用安非他命時之持有行為，
      亦為高度之施用行為所吸收，不另論罪。又被告本案2次
      施用海洛因及2 次施用安非他命之行為，就同種類犯行而
      言，彼此相距皆已近半年，被告於本院亦供稱：其施用毒
      品係斷斷續續，未一直施用，其係在95年1 月13日各施用
      1 次，同年7 月7 日各施用1 次等語（見本院96年4 月26
      日筆錄第2 頁），顯見被告本案各2 次施用海洛因及施用
      安非他命之行為，並非出於施用海洛因或施用安非他命之
      一個包括之意思決定，其各次同種類施用行為間亦不具有
      密接之時間與空間關係，而係各自起意，是被告上揭各2
      次施用海洛因及施用安非他命之行為，均犯意各別，行為
      互異，應分論併罰。
    (三)被告有事實欄一所示之有期徒刑執行完畢之紀錄，有本院
      被告前案紀錄表1 份在卷可稽，其於90年4 月14日及95年
      1 月23日執行上揭有期徒刑完畢後，各於5 年內再故意犯
      本件有期徒刑以上之罪，雖然其中被告於95年1 月13日之
      施用第一級毒品犯行及施用第二級毒品犯行行為後，刑法
      第47條累犯之規定，業已修正，於95年7 月1 日施行，惟
      因被告該等犯行，不論適用新法或舊法，皆構成累犯，無
      何者較有利於被告之情形，尚不生行為後法律有變更之問
      題，應依一般法律適用原則，適用現行法，是被告本案4
      罪，均依現行刑法第47條第1 項之規定，皆構成累犯，應
      加重其刑。
    (四)茲審酌被告有施用毒品犯罪之前科，且曾因施用毒品案件
      ，經送觀察、勒戒、戒治，詳如事實欄一所示，有卷附之
      前案紀錄表、查註紀錄表各1 份在卷可憑，其猶不知悛悔
      ，再為本案犯行，且於本案第1 次為警查獲後，仍不知警
      惕，再為同類犯行，顯見被告自制力尚屬薄弱，其本案扣
      案毒品之份量，及念其本件犯罪屬自損犯性質，及其犯後
      坦承之態度等一切情狀，分別量處如主文所示之刑，並定
      其應執行刑（因本案被告之宣告刑合併加總刑期之最高度
      為1 年8 月，不論適用新法或舊法，皆不生是否逾越舊刑
      法第51條第5 款但書規定之20年或現行法同條款但書規定
      之30年問題，無何者較有利於被告之情形，尚不生行為後
      法律有變更之問題，應依一般法律適用原則，適用現行法
      ）。
三、被告先後2 次被查獲時扣案之海洛因驗餘共淨重0.68公克、
    安非他命驗餘淨重0.678 公克，為被告持有中查獲之第一級
    毒品、第二級毒品，均依毒品危害防制條例第18條第1 項前
    段規定，宣告沒收銷燬之。用以包裝海洛因之包裝袋共計6
    只、用以包裝安非他命之包裝袋計2 只，均屬被告所有，且
    供其盛裝持有毒品海洛因及施用之用，亦為被告供明在卷，
    依刑法第38條第1 項第2 款之規定（此條文僅單純文字修正
    ，不生比較新舊法問題，逕適用現行法），宣告沒收。另於
    被告本案第二次被查獲時扣案之新臺幣65200 元及明細表1
    張，因無證據證明與其施用毒品案件有關聯性，無從為沒收
    之諭知，於此敘明。
據上論斷，應依刑事訴訟法第273 條之1 第1 項、第299 條第1
項前段，毒品危害防制條例第10條第1 項、第2 項、第18條第1
項前段，刑法第11條前段、第51條第5 款、第38條第1 項第2 款
，判決如主文。
本案經檢察官陳盈錦到庭執行職務。
中　　華　　民　　國　　96　　年　　5 　　月　　10　　日
                  刑事第四庭    法　官  王復生
以上正本證明與原本無異
如不服本判決應於送達後10日內向本院提出上訴狀
                                書記官　陳秀慧
中　　華　　民　　國　　96　　年　　5　 　月　　11　　日
附錄本案論罪科刑法條全文：
毒品危害防制條例第10條
施用第一級毒品者，處 6 月以上 5 年以下有期徒刑。
施用第二級毒品者，處3年以下有期徒刑。
